【裁判字號】    98,訴,440
【裁判日期】    980625
【裁判案由】    毒品危害防制條例
【裁判全文】
臺灣高雄地方法院刑事判決               98年度訴字第440號
公  訴  人  臺灣高雄地方法院檢察署檢察官
被      告  甲○○
                    （現另案於臺灣高雄戒治所戒治中）
上列被告因毒品危害防制條例案件，經檢察官提起公訴（97年度
偵字第29447 號），本院判決如下：
    主  文
甲○○轉讓第二級毒品，累犯，處有期徒刑拾月。
    事  實
一、甲○○（綽號阿佳）前於民國87年間，因肅清煙毒條例、麻
    醉藥品管制條例、槍砲彈藥刀械管制等案件，經臺灣高等法
    院（下稱高等法院）以86年度上訴字第6024號判決分別就肅
    清煙毒條例部分判處有期徒刑3 年1 月、就麻醉藥品管制條
    例部分判處有期徒刑5 年4 月及7 月、就槍砲彈藥刀械管制
    部分判處有期徒刑1 年，其中就麻醉藥品管制條例部分判處
    有期徒刑5 年4 月部分，經最高法院以87年度臺上字第1798
    號判決駁回上訴而確定，並經高等法院以87年度聲字第933
    號定應執行有期徒刑9 年6 月。又於86年間，因遺棄、過失
    傷害等案件，經臺灣桃園地方法院（下稱桃園地院）以86年
    度訴字第550 號判決判處有期徒刑1 年2 月確定，嗣經桃園
    地院以87年度聲字第2813號就上開6 罪裁定應執行有期徒刑
    10年10月確定，而於92年1 月30日縮短刑期假釋出監，原至
    97年2 月24日縮刑期滿，因甲○○所犯上開犯行合於中華民
    國九十六年罪犯減刑條例（下稱減刑條例）之減刑條件，經
    高等法院以97年度聲字第3314號就上開6 罪裁定視為減刑並
    定應執行有期徒刑7 年10月確定後，其假釋期間業於96年7
    月16日屆滿，假釋未經撤銷而視為執行完畢。猶不知悔改，
    明知甲基安非他命係經政府公告，列為毒品危害防制條例第
    2 條第2 項第2 款所定之第二級毒品，未經許可不得持有、
    轉讓，竟基於轉讓第二級毒品之犯意，於97年7 月30日中午
    12時許（起訴書誤載為2 時），持數量不詳之第二級毒品甲
    基安非他命至高雄市○○區○○路751 號502 室之乙○○住
    處，向乙○○借用施用甲基安非他命所需之玻璃球，並在該
    處與乙○○共同施用甲○○攜帶之甲基安非他命，且將施用
    後剩餘之少量甲基安非他命留在玻璃球內，供乙○○施用，
    以此方式無償轉讓甲基安非他命予乙○○（乙○○施用毒品
    部份另經本院以97年度審毒聲字第1253號裁定強制戒治中）
    。嗣於97年7 月31日上午11時10分許，為警持本院核發之搜
    索票至上址執行搜索，當場查獲乙○○、卓瑩婷、李偉誠（
    卓瑩婷及李偉誠施用毒品部分另經臺灣高雄地方法院檢察署
    檢察官聲請觀察勒戒後，分別以97年度毒偵字第6142、6141
    號為不起訴處分）在場，並在卓瑩婷皮包內扣得卓瑩婷所有
    之甲基安非他命1 包（毛重0.3 公克，驗餘淨重0.06公克，
    另經本院以97年度審聲字第3509號裁定沒收銷燬）；在房間
    內扣得乙○○所有之夾鏈袋5 包、吸食愷他命鐵製煙盒1 個
    及甲基安非他命吸食器1 組，卓瑩婷所有之甲基安非他命吸
    食器1 組，分屬乙○○及卓瑩婷所有之鏟管4 支；在李偉誠
    皮夾內扣得李偉誠所有之愷他命1 包（毛重0.2 公克），而
    查知上情。
二、案經高雄市政府警察局移送臺灣高雄地方法院檢察署檢察官
    偵查起訴。
    理  由
一、證據能力方面：
    按被告以外之人於審判外之陳述，雖不符刑事訴訟法第159
    條之1 至第159 條之4 之規定，而經當事人於審判程序同意
    作為證據，法院審酌該言詞陳述或書面陳述作成時之情況，
    認為適當者，亦得為證據；當事人、代理人或辯護人於法院
    調查證據時，知有刑事訴訟法第159 條第1 項不得為證據之
    情形，而未於言詞辯論終結前聲明異議者，視為有前項之同
    意，刑事訴訟法第159 條之5 定有明文。本件下列所引用之
    證據，均經本院依法踐行調查證據程序，公訴人及被告俱不
    爭執各該證據之證據能力，且迄至本院言詞辯論終結前，未
    就上開證據之證據能力聲明異議，復查無依法應排除其證據
    能力之情形，本院審酌上開證據之形式及取得之過程並無瑕
    疵、與待證事實具有關連性等情況，認為適當，揆諸前揭規
    定，認上開證據俱有證據能力，均得為本案之證據，合先敘
    明。
二、訊據被告甲○○對於上開犯罪事實坦承不諱，核與證人乙○
    ○證述之情節相符（見警卷第5 至7 頁、臺灣高雄地方法院
    檢察署97年度偵字第29447 號卷《下稱偵卷》第4 至5 頁、
    本院98年度訴字第440 號卷《下稱訴字卷》第31至34頁），
    復有證人乙○○指認犯罪嫌疑人一覽表、本院97年度聲搜字
    第1259號搜索票、高雄市政府警察局刑警大隊（下稱市刑大
    ）搜索扣押筆錄及扣押物品目錄表、高雄市立凱旋醫院針對
    證人乙○○所排放尿液所為檢驗之濫用藥物尿液檢驗報告、
    市刑大偵二隊四分隊97年度偵辦毒品案尿液採證代碼對照表
    各1 份（見警卷第8 至13頁）、證人乙○○所持用之0000-0
    00000 號行動電話門號與被告所持用之0000-000000 號行動
    電話門號間通聯紀錄1 份（見偵卷第7 至8 頁）、高雄市立
    凱旋醫院就本件扣案之甲基安非他命、愷他命檢驗之濫用藥
    物成分檢驗鑑定書、正修科技大學超微量研究科技中心檢驗
    報告各1 份在卷可稽（見本院98年度審訴字第609 號卷第22
    、25頁），足認被告上開任意性自白與事實相符，本件事證
    明確，被告犯行堪以認定，應予依法論科。
三、核被告所為，係犯毒品危害防制條例第8 條第2 項之轉讓第
    二級毒品罪。被告持有甲基安非他命之低度行為，應為轉讓
    之高度行為所吸收，不另論罪。被告所轉讓之甲基安非他命
    業經被告及證人乙○○施用而消耗，無法確定其數量，亦無
    證據顯示被告轉讓之數量已達「轉讓持有毒品加重其刑之數
    量標準」第2 條第1 項第2 款所定淨重10公克以上，自不得
    依毒品危害防制條例第8 條第6 項加重其刑，附此敘明。被
    告前於87年間，因肅清煙毒條例、麻醉藥品管制條例、槍砲
    彈藥刀械管制等案件，經高等法院以86年度上訴字第6024號
    判決分別就肅清煙毒條例部分判處有期徒刑3 年1 月、就麻
    醉藥品管制條例部分判處有期徒刑5 年4 月及7 月、就槍砲
    彈藥刀械管制部分判處有期徒刑1 年，其中就麻醉藥品管制
    條例部分判處有期徒刑5 年4 月部分，經最高法院以87年度
    臺上字第1798號判決駁回上訴而確定，並經高等法院以87年
    度聲字第933 號定應執行有期徒刑9 年6 月。又於86年間，
    因遺棄、過失傷害等案件，經桃園地院以86年度訴字第550
    號判決判處有期徒刑1 年2 月確定，嗣經桃園地院以87年度
    聲字第2813號裁定上開6 罪應執行有期徒刑10年10月確定，
    而於92年1 月30日縮短刑期假釋出監，原計至97年2 月24日
    縮刑期滿視為執行完畢，惟因被告所犯上開犯行合於減刑條
    例之減刑條件，經高等法院以97年度聲字第3314號就上開6
    罪裁定視為減刑並定應執行有期徒刑7 年10月確定後，其假
    釋期間業於96年7 月16日即減刑條例生效之日屆滿，假釋未
    經撤銷而視為執行完畢等情，有臺灣高等法院被告前案紀錄
    表、本院公務電話紀錄及法務部所屬各機關辦理九十六年減
    刑案件應行注意事項、矯正機關辦理減刑業務常見問題例舉
    說明各1 份在卷可按（見訴字卷第43至48、61至66頁），被
    告受徒刑之執行完畢，5 年以內故意再犯有期徒刑以上之罪
    ，為累犯，應依刑法第47條第1 項規定，加重其刑。爰審酌
    被告前有多項前科，素行不佳，並明知甲基安非他命嚴重戕
    害身心健康，向為政府嚴令禁止流通之違禁物，竟轉讓甲基
    安非他命予他人，加速毒品流通，戕害國人身心健康，惟念
    其轉讓甲基安非他命之數量非多，毒品危害程度尚非甚鉅，
    犯後坦承犯行，態度尚可等一切情狀，量處如主文所示之刑
    ，以資儆懲。另被告轉讓予證人乙○○之甲基安非他命業經
    被告及乙○○施用完畢乙節，業據證人乙○○證述在卷（見
    訴字卷第32至34頁），該等甲基安非他命既經轉讓予證人乙
    ○○並因施用完畢而滅失，且轉讓毒品之人與受轉讓者間並
    無共犯關係，自無庸再予宣告沒收銷燬之必要。至扣案之甲
    基安非他命1 包（毛重0.3 公克，驗餘淨重0.06公克）為第
    三人卓瑩婷所有，並經本院以97年度審聲字第3509號裁定宣
    告沒收銷燬等情，除據證人乙○○供述在卷外，復有本院97
    年度審聲字第3509號裁定可參（見訴字卷第52頁），且無證
    據證明與本件犯行有關，爰不予宣告沒收。另扣案之夾鏈袋
    5 包、吸食愷他命鐵製煙盒1 個及甲基安非他命吸食器1 組
    均為證人乙○○所有，另1 組甲基安非他命吸食器則為第三
    人卓瑩婷所有；扣案之鏟管4 支則分屬證人乙○○及第三人
    卓瑩婷所有；扣案之愷他命1 包（毛重0. 2公克）則為第三
    人李偉誠所有，本件所有扣案物均非被告所有之事實，亦據
    證人乙○○於本院審理中證述綦詳（見訴字卷第31、34頁）
    ，復查無其他證據足以證明本件之扣案物為被告所有並為供
    其犯本件轉讓第二級毒品甲基安非他命所用之物，爰均不予
    宣告沒收。
四、又被告所為上開犯行之犯罪時間在96年4 月24日以後，不符
    中華民國96年罪犯減刑條例之規定。另被告於97年7 月30日
    中午12時許，在前開之證人乙○○住處施用第二級毒品甲基
    安非他命之行為，涉嫌違反毒品危害防制條例第10條第2 項
    施用第二級毒品罪嫌部分，並非本件起訴之範圍，應由檢察
    官另為適法之處理，均一併敘明。
據上論斷，應依刑事訴訟法第299 條第1 項前段，毒品危害防制
條例第8 條第2 項，刑法第11條前段、第47條第1 項，判決如主
文。
本案經檢察官陳彥竹到庭執行職務。
中    華    民    國    98    年    6     月    25    日
                  刑事第十七庭  審判長法  官  陳建和
                                      法  官  黃宣撫
                                      法  官  毛妍懿
以上正本證明與原本無異。
如不服本判決應於收受送達後10日內向本院提出上訴書狀，並應
敘述具體理由；如未敘述上訴理由者，應於上訴期間屆滿後20日
內向本院補提理由書（均須按他造當事人之人數附繕本）「切勿
逕送上級法院」。
中    華    民    國    98    年    6     月    26    日
                                      書記官  林晏光
附錄本件判決論罪科刑法條：
毒品危害防制條例第8 條第2 項
轉讓第二級毒品者，處6 月以上5 年以下有期徒刑，得併科新臺
幣70萬元以下罰金。


司法院資訊處製作；財團法人民間司法改革基金會備份。
